臺灣桃園地方法院宣示判決筆錄      100年度審訴字第2415號
公  訴  人  臺灣桃園地方法院檢察署檢察官
被      告  董芳雄
指定辯護人  本院公設辯護人  彭詩雯
上列被告因毒品危害防制條例案件（起訴案號：100 年度毒偵字
第3991號），於中華民國100 年12月16日下午5 時許，在本院第
十四法庭宣示判決，出席職員如下：
          法  官   羅國鴻
          書記官   張筆隆
法官起立朗讀判決主文、犯罪事實要旨、處罰條文，及告以上訴
限制、期間並提出上訴狀之法院，且諭知記載其內容：
一、主  文：
    董芳雄施用第二級毒品，累犯，處有期徒刑柒月，扣案之吸
    食器壹組、玻璃球貳個、分裝袋柒拾捌個、磅秤貳臺均沒收
    。
二、犯罪事實要旨：
（一）董芳雄有下列觀察、勒戒、強制戒治處遇及前科：
      1.前於民國88年間，因施用毒品案件，經本院以89年度毒
        聲字第93號裁定送觀察、勒戒後，認無繼續施用毒品之
        傾向，於89年2 月21日執行完畢釋放出所，該次施用毒
        品之犯行，並經臺灣桃園地方法院檢察署檢察官以88年
        度毒偵字第1809號為不起訴處分確定；復於前開觀察、
        勒戒執行完畢後5 年內之89年間，因施用毒品案件，經
        本院以89年度毒聲字第5016號裁定送觀察、勒戒後，因
        認有繼續施用毒品之傾向，復經本院以89年度毒聲字第
        7120號裁定令入戒治處所施以強制戒治，嗣因強制戒治
        成效評定合格，再經本院以90年度毒聲字第1554號裁定
        停止戒治付保護管束出所，迄至90年11月13日保護管束
        期滿，停止戒治未經撤銷，視為已執行完畢，該次施用
        毒品之犯行，並經本院以89年度桃簡字第1678號判決，
        判處有期徒刑6 月確定。
      2.另於(一)95年間，因施用毒品案件，經本院以96年度簡字
        第196 號判決判處有期徒刑6 月，減為有期徒刑3 月確
        定；(二)同年間，因竊盜等案件，經本院以96年度易字第
        129 號判決分別判處有期徒刑3 月、3 月、5 月、8 月
        、8 月、6 月，並定應執行有期徒刑2 年2 月確定；(三)
        同年間，復因竊盜等案件，經本院以96年度桃簡字第14
        22號判決分別判處有期徒刑3 月、3 月，並定應執行有
        期徒刑6 月確定；(四)同年間，又因竊盜案件，經本院以
        96年度桃簡字第1567號判決判處有期徒刑3 月確定，前
        揭編號(一)至(四)罪，嗣經本院以96年度聲減字第8159號裁
        定，各減其宣告刑二分之一，並定應執行有期徒刑1 年
        5 月確定；(五)於95年間，再因竊盜等案件，經臺灣新竹
        地方法院以96年度竹北簡字第194 號判決分別判處有期
        徒刑5 月、4 月，並定應執行有期徒刑7 月確定；(六)同
        年間，又因竊盜案件，經臺灣嘉義地方法院以97年度易
        字第17 6號判決判處有期徒刑8 月，減為有期徒刑4 月
        確定，前揭編號(五)、(六)罪，嗣經臺灣嘉義地方法院以97
        年度聲字第1055號裁定各減其宣告刑二分之一，並與編
        號(一)至(四)各罪合併定應執行有期徒刑2 年確定。(七)於98
        年間，繼因竊盜等案件，經本院以98年度審易字第350
        號判決分別判處有期徒刑5 月、5 月、5 月，並定應執
        行有期徒刑1 年確定；(八)同年間，因施用毒品案件，經
        本院以98年度審易字第520 號判決判處有期徒刑6 月確
        定，與編號(七)經本院以98年度聲字第2567號裁定合併定
        應執行有期徒刑1 年5 月確定，並與前揭有期徒刑2 年
        入監接續執行，於99年10月15日縮短刑期假釋出監，併
        付保護管束，迄至100 年1 月16日保護管束期滿未經撤
        銷，其未執行之刑，以已執行論。
（二）詎其猶不知悛悔，於100 年7 月27日下午3 時許，在桃園
      縣蘆竹鄉○○路200 號宿舍內，復基於施用第二級毒品甲
      基安非他命之犯意，以將第二級毒品甲基安非他命置入玻
      璃球吸食器後用火燒烤之方式施用第二級毒品甲基安非他
      命1 次。嗣於100 年7 月27日下午4 時許，在上址為警搜
      索查獲，並扣得其所有供其施用第二級毒品甲基安非他命
      所用之吸食器1 組、玻璃球2 個（起訴書誤載為吸食器3
      組）、分裝袋78個、磅秤2 臺。
三、處罰條文：
    毒品危害防制條例第10條第2 項，刑法第11條前段、第47條
    第1 項、第38條第1 項第2 款。
四、協商判決除有刑事訴訟法第455 條之4 第1 項第1 款於本訊
    問程序終結前，被告撤銷協商合意或檢察官撤回協商聲請者
    ；第2 款被告協商之意思非出於自由意志者；第4 款被告所
    犯之罪非第455 條之2 第1 項所定得以協商判決者；第6 款
    被告有其他較重之裁判上一罪之犯罪事實者；第7 款法院認
    應諭知免刑或免訴、不受理者情形之一，及違反同條第2 項
    「法院應於協商合意範圍內為判決；法院為協商判決所科之
    刑，以宣告緩刑或2 年以下有期徒刑、拘役或罰金為限」之
    規定者外，不得上訴。
五、如有前述例外得上訴情形，又不服本件判決，得自收受判決
    送達後10日內，向本院提出上訴書狀，上訴於第二審法院。
中    華    民    國    100    年    12   月    16    日
                            刑事庭法  官  羅國鴻
                                  書記官  張筆隆
以上正本證明與原本無異。
                                  書記官  張筆隆
中    華    民    國    100    年    12   月    16    日
附錄本案論罪科刑法條：
毒品危害防制條例第10條
施用第一級毒品者，處六月以上五年以下有期徒刑。
施用第二級毒品者，處三年以下有期徒刑。